臺灣新北地方法院民事判決
                                      110年度婚字第461號
原      告  甲○○  

被      告  乙○○  


上列當事人間請求離婚事件，本院於民國111年1月25日言詞辯論
終結，判決如下：
    主      文
一、准原告與被告離婚。
二、訴訟費用由被告負擔。
    事實及理由
一、判決要旨：被告於婚後長期滯留在國外工作，且與其他女性
    發展超越正常友誼之關係，雙方婚姻關係所生破綻已達到無
    法回復程度，且主要責任在於被告，因此本院判決准兩造離
    婚。
二、程序方面：被告經本院合法通知，沒有在言詞辯論期日出庭
    ，也沒有家事事件法第51條準用民事訴訟法第386條各款的
    情形，所以准許原告的請求，在原告一方到庭辯論的情形下
    作成判決。
三、原告主張：
（一）兩造於民國104年5月1日結婚。被告於107年4月前往塞班
      島工作，而於110年6月23日返國；然被告在返家生活後，
      行為舉止即有異常，嗣經原告查證後，發現被告與第三人
      確實有外遇行為，該外遇對象已先行前往美國紐約等待被
      告，而被告在處理完臺灣事務及美國簽證後即前往同居生
      活。兩造感情已嚴重破裂，已難期待婚姻生活可繼續共同
      維持。
（二）被告已於110年8月3日將其戶籍遷出，並將其戶籍遷入至
      被告母親戶籍內。又被告於110年8月4日已出境離開臺灣
      ，期間原告透過被告家人連繫被告，而被告向原告表示其
      現居住於美國紐約且拒絕返國；此後，被告即將原告之LI
      NE、微信、臉書等所有一切通訊軟體對話封鎖；被告此行
      為，顯見其對兩造婚姻已毫無眷戀，且積極想要切斷兩造
      夫妻關係。　　
（三）綜上，兩造因被告外遇，導致兩造婚姻名存實亡、難以維
      持；又被告迄今音訊全無、行蹤不明，且長期未返國；故
      爰依民法第1052條第1項第2款、第5款、第2項規定，請求
      擇一判准離婚等語，並聲明：如主文所示。
四、被告沒有在言詞辯論期日出庭，也沒有提出書狀作任何的聲
    明或主張。
五、本院之判斷：
（一）原告主張兩造於104年5月1日結婚，現婚姻關係存續中一
      節，有原告提出之戶籍謄本為證，首堪認定。
（二）法律依據：
    1.按夫妻之一方以惡意遺棄他方在繼續狀態中，或與配偶以
      外之人合意性交，他方得向法院請求離婚，民法第1052條
      第1項第2款、第5款定有明文。
    2.次按民法1052條第2項規定：夫妻有民法第1052條第1項各
      款以外之重大事由，難以維持婚姻者，夫妻之一方得請求
      離婚，但其事由應由夫妻之一方負責者，僅他方得請求離
      婚。所謂「難以維持婚姻之重大事由」，係指婚姻是否已
      生破綻而無回復之希望，應依客觀之標準進行認定，審認
      是否已達於倘處於同一境況，任何人均將喪失維持婚姻意
      欲之程度（最高法院94年度台上字第115號判決意旨參照
      ）。再婚姻如有難以維持之重大事由，於夫妻雙方就該事
      由均須負責時，應比較、衡量雙方之有責程度，僅責任較
      輕之一方得向責任較重之他方請求離婚，如雙方之有責程
      度相同，則雙方均得請求離婚，方符民法第1052條第2項
      規定之立法本旨（最高法院95年度第5次民事庭會議決議
      參照）。　　　
（三）原告指稱被告有外遇行為，且自出境離開我國後，已無維
      繫兩造婚姻等情，業據原告到庭陳述詳細、明確，並有被
      告與他名女性親密合照之照片列印本、被告之入出境查詢
      結果列印頁等件為證。另有他名女性（微信名稱為Grace
      ）傳送予被告之「不懂什麼時候才能見你。我去塞班又不
      現實。…。老公，你在干嘛？」微信訊息可佐（見本院卷
      第43頁）；而被告亦傳送LINE訊息予原告表示：「對不起
      你了，我真的要做事，上次被你吵一下那女的就生氣了，
      我出國了」、「不想跟我離婚到時就走上法院的地步」、
      「用盡方法留我，但我沒心在台灣，我也打算好永遠不回
      來」等語（見兩造之通訊軟體LINE對話紀錄，本院卷第10
      7、117頁）。又被告經公示送達合法通知，未於言詞辯論
      期日到場爭執，亦未提出書狀答辯，故堪認原告主張為真
      實。
（四）本院認為：被告既已向原告自承其有外遇，且於110年8月
      4日出境後，迄今音訊全無，無維繫兩造婚姻之意願，可
      認兩造感情裂痕顯難癒合，勢難白首偕老，在情愛已失之
      情況下，若強求其維持婚姻，僅係造成婚姻形式假象，依
      社會通常觀念，應堪認係屬民法第1052條第2項前段所稱
      難以維持婚姻之重大事由，且難以維持婚姻之重大事由，
      係可歸責於被告。從而，原告本於前開規定訴請離婚，為
      有理由，應予准許。本院既認原告訴請裁判離婚為有理由
      ，已如前述，則原告另依民法第1052條第1項第2款、第5
      款規定請求判決離婚，毋庸再予審究，附此敘明。
六、結論：原告依民法第1052條第2項訴請離婚，為有理由，因
    此依家事事件法第51條，民事訴訟法第385條第1項前段、第
    78條，判決如主文。

中    華    民    國    111    年    2    月    15    日
                  家事法庭      法  官  陳嘉宏
以上正本係照原本作成。
如對本判決上訴，須於判決送達後20日之不變期間內，向本院提
出上訴狀。如委任律師提起上訴者，應一併繳納上訴審裁判費。
中    華    民    國    111    年    2    月    15    日
                                書記官　蔡華娟